臺灣臺東地方法院民事裁定
110年度聲字第540號
聲  請  人
即  原  告  張瓊月
訴訟代理人  廖頌熙律師
上列聲請人因請求給付薪資等事件（108年度勞訴字第3號），聲
請交付法庭錄音光碟，本院裁定如下：
    主  文
聲請人於繳納費用後，准予交付本院一○八年度勞訴字第三號事
件於民國一○九年一月二日、七月八日之法庭錄音光碟，不得散
布、公開播送或為非正當目的使用，並禁止再行轉拷利用。
    理  由
一、聲請意旨略以：聲請人為本院108年度勞訴字第3號請求給付
    薪資等事件（下稱系爭事件）之原告，有意聲請再審，惟歷
    次開庭時聲請人均係委任訴訟代理人到場，未能完全知悉被
    告到場所述全部內容，而筆錄僅記載要旨，請求交付錄音光
    碟，以便聲請再審等語。
二、按法院組織法第90條之1第1項本文規定：「當事人及依法得
    聲請閱覽卷宗之人，因主張或維護其法律上利益，得於開庭
    翌日起至裁判確定後6個月內，繳納費用聲請法院許可交付
    法庭錄音或錄影內容。」法庭錄音錄影及其利用保存辦法第
    8條第1、2項亦明定：「當事人及依法得聲請閱覽卷宗之人
    ，因主張或維護其法律上利益，聲請交付法庭錄音或錄影內
    容時，應敘明理由，由法院為許可與否之裁定。法院受理前
    項聲請，如認符合聲請人要件，並在聲請期間內提出，且就
    所主張或維護法律上之利益已敘明者，除法令另有排除規定
    外，應予許可。」其修正理由略謂：「本法（即法院組織法
    ）第90條之1第1項已增訂當事人及依法得聲請閱覽卷宗之人
    ，因主張或維護其法律上利益（如核對更正筆錄、他案訴訟
    所需，或認法院指揮訴訟方式對其訴訟權益有影響之虞，欲
    用以保障其法律上利益等），得繳納費用聲請交付法庭錄音
    或錄影內容之規定，爰配合修正第1項，明定聲請交付法庭
    錄音、錄影內容應敘明理由，並由法院為許可與否裁定之規
    定。」是當事人及依法得聲請閱覽卷宗之人，如因主張或維
    護其法律上利益，且無法令規定得不予許可或限制聲請閱覽
    、抄錄或攝影卷內文書之情形，亦未涉及國家機密或其他依
    法令應予保密事項，得於開庭翌日起至裁判確定後6個月內
    ，繳納費用聲請法院許可交付法庭錄音或錄影內容，以維其
    訴訟權益。
三、查聲請人聲請交付系爭事件歷次開庭（即民國109年1月2日
    、7月8日）之法庭錄音光碟，業已敘明其聲請理由，經核與
    維護其法律上利益有關，且無法令規定得不予許可或限制聲
    請閱覽、抄錄或攝影卷內文書之情形，亦未涉及國家機密或
    其他依法令應予保密事項，所為聲請有理由，聲請人於繳納
    費用後，准予交付上開法庭錄音光碟。另依法院組織法第90
    條之4第1項規定，不得散布、公開播送或為非正當目的使用
    ，及依法院辦理聲請交付法庭錄音錄影內容應行注意事項第
    6點規定，禁止再行轉拷利用，併予促請注意遵守以免觸法
    受罰。
四、依法院組織法第90條之1第1項本文，法庭錄音錄影及其利用
    保存辦法第8條第1項，裁定如主文。
中　　華　　民　　國　　110 　年　　10　　月　　28　　日
                  民事第一庭  審判長法  官  楊憶忠 
　　　　　　　　　　　　　　　　　　法　官  吳俐臻
　　　　　　　　　　　　　　　　　　法　官  黃柏仁　
以上正本證明與原本無異。　
本裁定不得抗告。
中　　華　　民　　國　　110 　年　　10　　月　　29　　日
                                    書記官  張坤校